

# **MIRIAM PERALTA CASTAÑEDA**

### FRONT END DEVELOPER



### ><

miiriampc@gmail.com



983741185



https://miriampc.github.io/portafolio



Jr. El sillar N° 172 - SJL

### **SKILLS**

HTML5 CSS

Java Script Bootstrap

JQuery Foundation

Ajax Materialize

Node js Sass

Gulp Heroku

SQL Server Git – Git Hub

Qlik View Qlik Sense Cloud

Google Analytics Business facebook

### **OBJETIVOS**

Actualmente mi objetivo es tener la oportunidad de formar parte del equipo de desarrolladores de alguna empresa dedicada al desarrollo de software, orientada a web.

A largo plazo apunto a desempeñarme como full stack developer.



www.linkedin.com/in/miriam-peraltacastañeda/



https://github.com/miriampc

## **SOBRE MÍ**

Egresada de Laboratoria como desarrolladora Front End Jr. Ing. Informático y Sistemas de profesión. Con conocimientos especializados en el desarrollo de aplicaciones web, con diseño adaptable. Gran capacidad en desarrollo de código organizado, apasionada por la optimización de procesos y con buen manejo de metodología ágile.

# **EDUCACIÓN**

#### FRONT END DEVELOPER

**LABORATORIA** 

Febrero – Julio 2017

#### ING. INFORMÁTICO Y SISTEMAS

UNIVERSIDAD NACIONAL MICAELA BASTIDAS DE APURÍMAC 2007 -2011

### **EXPERIENCIA**

#### **ANALISTA BUSSINES INTELLIGENCE - SAMISHOP**

Junio 2016 - enero 2017, Lima

- Desarrollé módulos de reportes y estadísticas de la venta de productos, tráfico del sitio web, a través del manejo de la herramienta de business intelligence QlikView y Qlik Sense Cloud
- Realicé analítica web, mediante Google Analytics, Google Adwords y Business Facebook

#### INFORMÁTICO DE LOCAL - INEL

Marzo 2016 - mayo 2016, Lima

- Supervisé y monitoree la adecuada ejecución del proyecto.
- Laboré en manejo grupos capacitando y asignando funciones a un total de 9 operadores informáticos
- Trabajé en la configuración e instalación de aplicativos en equipos móviles (Tablet, módem, lectora de código de barras)
- El proceso finalizó con éxito, cumpliendo las funciones correctamente

#### INFORMÁTICO - UNSAAC

Septiembre 2015 - enero 2016, Cusco

- Junto a otros miembros trabajé en la implementación del sistema de inventariado de bienes muebles e inmuebles de la UNSAAC 2015, desarrollada en .Net, y SQL Server para la base de datos.
- Se logró reducir el tiempo de generación de reportes imprimibles, para su aprobación de bienes existentes por cada jefe de área